【裁判字號】    88,中簡上,165
【裁判日期】    890530
【裁判案由】    妨害公務
【裁判全文】
台灣台中地方法院刑事判決                      八十八年度中簡上字第一六五號
    上  訴  人
    即  被  告  甲○○
    選任辯護人  黃文崇
右上訴人因妨害公務案件，不服臺灣臺中地方法院台中簡易庭八十八年度中簡字第一
七五號中華民國八十八年四月二十三日第一審簡易判決（聲請案號：台灣台中地方法
院檢察署八十七年度偵字第九○六二號），提起上訴，本院合議庭為第二審判決如左
：
    主  文
上訴駁回。
    事實及理由
一、本案經本院理結果，認第一審簡易判決認事用法及量刑均無不當，應予維持，並
    引用第一審判決書記載之事實、證據及理由（如附件）。
二、上訴人即被告甲○○上訴意旨略以：坐落台中市○區○○路四一二巷九十一之二
    號、與何明國所有之工廠相鄰之鐵皮屋係被告所有，被告有權將之出租，且被告
    並不知上開鐵皮屋業經查封，又查封之效力僅禁止債務人何珀宗就上開鐵皮屋為
    處分行為，禁止處分之效力不及於被告等語。惟查，上開鐵皮屋係於八十五年八
    月三十日經何珀宗之債權人即告訴人乙○○持本院八十五年度票字第六五○○號
    本票裁定聲請強制執行，經本院於同年九月十九日查封，嗣於八十六年十二月二
    十四日方經告訴人承受而拍定，業經調閱本院八十五年度執字第一二三八五號給
    付票款民事執行卷宗查核屬實，而被告於上開鐵皮屋經查封後、強制執行程序終
    結前，即依法以告訴人為被告提起第三人異議之訴，並經本院民事庭於八十六年
    一月三十一日判決駁回，亦有本院八十五年度訴字第二四八九號民事判決影本在
    卷可稽，被告既知依法對告訴人提起第三人異議之訴，顯然知悉上開鐵皮屋業經
    告訴人聲請查封，為禁止處分之物，被告係於其所提起之上揭第三人異議之訴經
    判決敗訴後之八十六年四月間方將上開鐵皮屋出租予黃聰明，乃竟辯稱不知上開
    鐵皮屋業經查封云云，委不足採信；又於強制執行程序進行中，第三人就執行標
    的物之權利歸屬縱有爭執，亦應依強制執行法所定異議程序或民事訴訟程序尋求
    救濟，要不得以私力排除查封之效力，被告辯稱其為上開鐵皮屋之所有人，有權
    將之出租，亦無足採；再行為應否認屬違背查封效力之行為，固應依查封之性質
    效力為定，非可概論，然查，本院民事執行處於八十五年九月十九日就上開鐵皮
    屋所為之查封係依據本票裁定為執行名義之終局執行之查封，已如前述，是本案
    查封之效力乃限制所有人均不得對上開鐵皮屋為任何處分行為，非僅查封債務人
    應受其限制，被告辯稱其非查封債務人，非查封效力所及，亦無理由。綜上所述
    ，本件上訴為無理由，應予駁回。
據上論斷，應依刑事訴訟法第四百五十五條之一第三項、第三百七十三條、第三百六
十八條，判決如主文。
中        華        民        國    八十九    年    五    月    三十    日
                              臺灣台中地方法院刑事第二庭
                                  審判長法  官  蔡名曜
                                        法  官  吳幸芬
                                        法  官  呂麗玉
右正本證明與原本無異。
不得上訴。
                                        書記官
中    華    民    國      八十九      年       六      月     一    日


司法院資訊處製作；財團法人民間司法改革基金會備份。
